臺灣臺南地方法院行政訴訟判決
110年度交字第66號
                          110年12月17日辯論終結
原      告  吳俊璋

訴訟代理人  江信賢律師
            蔡麗珠律師
            林宜嫻律師
被      告  臺南市政府交通局

代  表  人  王銘德
訴訟代理人  方正忻
                    （交通事件裁決中心）
上列當事人間因交通裁決事件，原告不服被告中華民國110年2 
月17日南市交裁字第78-SX0000000號裁決，提起行政訴訟，本院
判決如下：
    主  文
原告之訴駁回。
訴訟費用新臺幣300元由原告負擔。
    事實及理由
一、事實概要（參見附表一）
　㈠原告於民國109年10月28日晚間9時17分許（日時下以「00.00
    .00/00:00」格式），駕駛車號000-0000號租賃小客車，行
    經臺南市○○區○○路○段000號前之臺南市政府警察局永康分局
    （下稱舉發機關）執行路檢路段，經警發覺原告有飲酒狀況
    ，即依法定程序對原告以酒精測試儀檢測酒精濃度測試（下
    稱酒測），測得原告呼氣酒精濃度為0.19mg/L，即依規定禁
    止原告駕駛保管車輛，並製單舉發交付原告簽收（南市警交
    字第SX0000000 號；下稱系爭舉發通知單）。
　㈡原告遭舉發後，向被告機關提出陳述書以於酒測前向警請求
    漱口遭警拒絕為由，主張酒測程序有瑕疵，故結果有誤，不
    能作為裁罰依據（陳述日109.11.25 ），經被告機關向舉發
    機關查證事證後，由被告機關依道路交通管理處罰條例等規
    定（參見附表裁決書記載法條，條文參閱附錄法條，下同）
    ，作成本件裁決書（110.02.17 南市交裁字第78-SX0000000
    號）送達原告（送達日110.03.08），原告不服，於法定期
    限內，提起本件行政訴訟（繫屬日110.03.25 ）。
二、原告主張：
  ㈠警察執行酒測程序，應遵守違反道路交通管理事件統一裁罰
    基準及處理細則第19條之2 規定之程序。依本件員警執行酒
    測影像，原告經警攔停後，員警提供漱口水予原告時（同日
    晚間21:20 許）並未告知須待支援酒測器到場，其後酒測器
    到場時（21:31許），原告向警要求漱口水時，即遭警拒絕
    ，如原告於員警提供漱口水時，知悉還需待酒測器到場，則
    原告會待支援酒測器到場時才漱口。是本件員警執行酒測過
    程，顯有不符合上開法定程序情形，有影響酒測結果可能，
    自不得以該酒測結果據以裁罰原告。
　㈡爰聲明：本件裁決書撤銷。　
三、被告答辯：
　㈠依附表二之員警執行酒測影像，員警攔停原告後，原告向警
    坦承於1小時前飲酒，依違反道路交通管理事件統一裁罰基
    準及處理細則第19條之2第1項第2款前段規定，應即予檢測
    ，員警更依原告請求，給予漱口水供原告漱口，而該條項款
    並未規定漱口時間與距離實施酒測時間。是本件酒測過程符
    合規定。被告依測得酒測值，按原告到案情形，依違反道路
    交通管理事件統一裁罰基準及處理細則規定為裁處，並無違
    誤。
　㈡爰聲明：駁回原告之訴。　
四、本院判斷
　㈠本件原告對被告提出之員警酒測影像及答辯狀檢附之影像譯
    文並不爭執，是本件爭點在於該影像所示之酒測過程是否符
    合規定程序？原告主張之本件員警提供漱口水供原告漱口後
    未立即進行酒測，係待約11分鐘後再執行酒測，且於酒測前
    拒絕原告再次漱口請求即對原告進行酒測之該過程係違反規
    定程序是否有理由。
　㈡關於警察攔檢後對受測人實施酒測之時間與程序，依違反道
    路交通管理事件統一裁罰基準及處理細則第19條之2第1項第
    2款規定，查係以：
　⒈受測者飲用酒類或其他類似物（下合稱酒類）結束時間，距
    檢測時已達15分鐘以上者，即予檢測。
　⒉於受測者不告知飲用酒類結束時間、或受測者飲用酒類結束
    時間未達15分鐘者，於告知其可漱口或距該結束時間達15分
    鐘後進行檢測。
　⒊受測者有請求漱口者，提供漱口。
  ㈢依上開規定，參照附表二之酒測影像過程，原告向警自述已
    飲酒1 小時，並向警請求漱口，而由警提供礦泉水供原告漱
    口，已符合上開規定程序，是原告主張員警拒絕再次提供漱
    口、未讓原告在受測前才漱口係違反規定程序，尚難採認。
　㈣原告雖另以漱口後未立即實施酒測認有違反程序致影響酒測
    結果，然以，上開規定並未規定於漱口後應立即實施酒測，
    且查：
　⒈關於酒精藥物動力學原理（法務部法醫研究所110.02.17法醫
    理字第10900224880號函），略係：①酒精一般為飽合性代謝
    ，90%的酒精在肝臟代謝，其餘的可經由肺部呼吸及尿液排
    出。在肝臟，係先經由酒精去氫酶（a1coho1 dehydrogenas
    e）代謝成為acetaldehyde，然後再將acetaldehyde轉化成
    水及二氧化碳。除酒精去氫酶外，其他catalase及ethanol 
    oxidase都可以代謝酒精但較為次要。②酒精去氫酶是酒精代
    謝速率之決定步驟。代謝速率隨種族、性別、體重，及個人
    體質，是否經常喝酒而有所差異。③酒精代謝為藥物代謝中
    少數為飽和性代謝的代謝排泄方式，當體內代謝酶在飽和時
    產生線性表現（zero order)，但當血液酒精濃度低於20-40
    mg/dL（呼氣酒精濃度0.1-0.2mg/L；血液酒精濃度lOmg/dL
    等同呼氣酒精濃度0.05mg/L） 時，則肝臟代謝速率為First
     order，則可呈現非線性、非飽和性代謝關係（即代謝率降
    低）。一般正常人在飽和性的代謝速率約每小時10-15mg/dL
    （即呼氣酒精濃度0.05-0.075mg/L），則不飽和性代謝即低
    於此濃度。④飲用酒精在恆定時（即在服用酒精後達完全吸
    收），約30分鐘至1 小時後。
  ⒉是依酒精藥物動力學原理，警察於依上開規定所定時間（受
    測人飲酒完畢距受測15分鐘以上、或於現場待15分鐘以上進
    行酒測）對受測者進行酒測，所測得呼氣酒精濃度，並不會
    對受測者有飲酒事實為誤判或對受測者為不利益之認定。是
    如員警已提供水供受測人漱口而經受測人漱口，則不論受測
    人於受測前何時漱口，均不致對於檢測結果有影響，是原告
    就此主張，亦難採認。
五、結論：本件裁決書並無違誤，原告訴請撤銷為無理由，應予
    駁回。
六、訴訟費用負擔：　　
　　本件為原告敗訴之判決，依行政訴訟法第98條第1 項規定，
    由原告負擔訴訟費用，另依同法第237 條之8 第1 項規定，
    確定其訴訟費用額為300元（起訴裁判費300元，已由原告繳
    納）。
七、從而，本件原告之訴為無理由，依行政訴訟法第195 條第1 
    項後段、第236 條、第98條第1 項前段、第237 條之8 第1 
    項、第237 條之9 第1 項，判決如主文。
中　　華　　民　　國　　110 　年　　12　　月　　30　　日
　　　　　　　　　行政訴訟庭　法　官　陳世旻
附表一：     日期 事件 內容要旨  109.10.28 違規日．舉發日 ．參見事實及理由欄一、㈠   違規通知單  【臺南市○○○○○○○道路○○○○○○○○○○ ○○○○號：南市警交字第SX0000000號 　告發類別：攔停舉發 ．車    號：000-0000 租賃小客車 　駕 駛 人：甲○○ ．違規時間：109.10.28/21:32   違規路段：台南市○○區○○路○段000號 　違規事實：酒後駕車（酒測值0.19mg/L） ．違反法條：道路交通管理處罰條例第35條第1 項第1 款 ．到案處所：臺南市裁決中心   到案日期：109.11.27 ．填單日期：109.10.28 ．簽 收 欄：甲○○  109.11.25 原告提出陳述單 【臺南市政府交通局交通事件裁決中心違反道路交通管理事件陳述單】 ．陳述要旨（同起訴要旨）  109.12.16 110.01.06 被告查證舉發事實 ．被告機關函查函：109.12.16南市交裁字第1091526281號  ．舉發單位查復函：110.01.06 南市警永交字第1090664317號  110.02.17 110.03.08 裁決日．送達日  【臺南市○○○○○○○道路○○○○○○○○○○ ○○○○號：南市交裁字第78-SX0000000號 ．受處分人：甲○○   車種牌號：RBK-7828 租賃小客車 ．違規時間：109.10.28/21:32   違規地點：台南市永康區永大路 ．應到案日：109.11.27　 ．舉發事實：汽機車駕駛人酒精濃度超過規定標準（0.15-0.25(未含)） 　舉發法條：道路交通管理處罰條例第35條第1項第1款 ．處罰主文： 　罰鍰新臺幣3 萬元整，吊扣駕駛執照24個月，並應參加道路交通安全講習.罰鍰及駕駛執照業於109.11.03缴納.缴送.   講習日期由辦理講習機關另行通知. ．簡要理由： 　受處分人於上開時間.地點被舉發違規事實，係違反道路交通管理處罰條例第35條1項1款，並依同條例第24條規定施以道路交通安全講習. 　依違反道路交通管理事件統一裁罰基準及處理細則第41條.第43條. 第44條及第67條規定裁決. ．裁決日期：110.02.17　　 （送達日期：110.03.08）　　　　　　  110.03.25 本件繫屬日 原告起訴狀／本院收文日 
附表二     時間 要旨 對話內容  21:14:13-21:14:19 員警詢問飲酒時間 員警１：剛喝喔？ 原　告：不是啦，我嘉義喝，我工廠在那邊啊。  21:14:23-21:14:53  原　告：人家載我下來的啦。 員警１：人家載你下來，啊你開來的。車上又沒有別人。車上沒有別人啊 原　告：啊我工廠在那邊。前面……（拿名片給員警１)前面而已。 員警１：南台灣..... 原　告：我們做土魷魚羹的 員警１：喔……  21:15:15-21:15:31 　  　  原告自述約1 小前飲酒 員警１：啊喝多久了? 原　告：我從嘉義過來，差不多1個小時之前。 員警１：1個小時喔 原　告：對。 員警１：這樣…啊你怎麼不叫計程車？啊你住哪裡。 原　告：我永康。 員警１：大灣那裡喔。 原　告：對，大灣那裡。  21:15:53-21:16:01  員警１：他說他喝超過1個小時了。 員警２：他說他超過1個小時了.... 員警２：你喝什麼？ 原　告：我喝啤酒，我從嘉義下來的。  21:16:08-21:16:19 　  原告請求漱口 原　告：我喝個水可以吼？ 員警１、２：我們等一下會提供給你。 員警２：OK、OK，等一下。 員警１：要等一下，不好意思。  21:20:05-21:20:08 　  員警提供礦泉水 員警１、２：來你先漱口 員警３：水先給你。 原　告：（接過員警３遞交的礦泉水）謝謝。  21:20:08-21:21:18  【原告漱口】 21:20:08-21:20:28【原告開始持續漱口】 21:20:56-21:21:18【原告漱口完畢】 原告：（向員警表示漱口完畢）OK。　   21:22:20-21:22:28  員警２：你是聞到（原告）酒味嗎？ 員警１：我把他攔下來啊，我想說他怎麼開那麼快，把他攔下來，結果看他臉紅紅的。  21:22:41-21:22:47  原　告：我車上有紅茶我可以喝嗎？ 員警１：沒關係沒關係，等一下酒測過後就讓你喝了。  21:23:53-21:24:39 員警告知酒測處理程序 員警２：我先跟你說權利，來你下來，你那個0.25以上的話就要移送，就要跟我們回去做筆錄，明天移送地檢署，你今天就沒辦法回去。0.18到0.24就扣車開單。0.18以下就勸導，你就可以離開 原　告：0K。 員警２：0K啦。 原　告：沒關係我叫人來載嘛。 員警２：沒有啦你有了解嗎？0.25以下就可以回去了 原　告：有拉。 員警１：等一下測出來，酒測值超過0.25以上公共危險 員警２：那就沒辦法離開，要明天才可以 員警１：如果0.25到0.18之間就扣車、罰單 員警２：你可以離開，啊0.25就不能離開。 原　告：OK、OK。 員警１：0.18以下都沒事情 原　告：了解。  21:31:20-21:31:25 【支援酒測器到場】   21:31:28-21:31:32 原告再次請求礦泉水 員警拒絕 原　告：可以再喝一杯水嗎? 員警２：沒有喔，一罐而已  21:31:43-21:31:57 員警告知拒絕酒測規定 員警１：你知道你有拒測的權利嗎？你有拒測的權利，你有要吹嗎拒測就是扣車、吊銷駕照3年，然後去道安交通講習....這樣你有要吹嗎？ 原　告：沒關係我吹。 員警２：沒有我們都要跟你講.，我們有規定都要跟你講。  21:31:59-21:32:04 原告友人欲提供水給原告經員警阻止 員警１：水要拿我們的、要拿我們的。　  21:32:06-21:32:58 ．員警繼續告知拒絕酒測規定           ．原告再次要求礦泉水 ．員警拒絕並告知礦泉水用途 員警１：我先跟你說，拒測的權利。 員警２：最高18萬、扣車、吊銷駕照3年不得考領，還要去上課，道安講習。酒測，你如果有要吹的話，0.25以上公共危險，現在跟我們回去派出所作筆錄，明天去地檢署；0.18到0.24，就是扣車、開單，你可以離開；0.18以下的話勸導，你也可以離開。有了解吼。 原  告：了解。 員警２：好，你有要吹嗎？ 原　告：要吹啊。難道可以不用吹嗎哈哈哈。 員警２：我們也有跟你說有拒測的權利。 原　告：沒有啦、沒有啦。 員警２：那知道了吼，你現在可以做酒精濃度測試了嗎? 原　告：可以。在作酒精濃度測試之前，可以再喝一杯水嗎？ 員警１：只有一杯而已，喝過了。 員警２：我們最多就是給你一杯。 原　告：啊我剛剛有喝一杯。 員警２：就是那一杯，因為我那個最主要是讓你漱口，不是讓你喝。消除你口腔裡面的酒精成分。OK，好嗎，那我們現在來作酒精濃度測試。  21:32:59-21:34:31 原告接受酒測 酒測結果與舉發 21:32:59-21:33:17【員警2手持全新吹嘴交給原告】 員警２：這是全新的，你把包裝打開，證明他是新的 　　　　（原告將全新吹嘴打開後，交給員警2，員警2將吹嘴裝上呼氣酒精測試器） 21:33:18-21:33:25【施行酒測】 員警２：甲○○吳先生吼，等一下嘴巴含著，然後持續吹氣，氣不命要中斷，然後手不要拿。 原告：好 21:33:26-21:34:31【原告開始酒測】 員警２：來來來來來來來來，好（等待酒測值）。 員警２：0.19啦。就是我剛剛跟你說的，0.18至0.24開單扣車，OK?因為你剛剛不是跟我說你休息一小時了，應該是有消啦，不過我們車子要扣…… 原　告：0.19可不可以讓我再吹一次。 員警１、２：沒有、沒有。 員警２：一次而已，我們沒有再讓你吹第二次，OK?好嗎？等一下要扣車。 員警３：簽完就可以走了。 員警２：他扣車之後你就可以離開，看你是要叫計程車，還是要叫朋友載你。 原　告：好。 員警２：你這邊幫我們簽名。【原告簽名】 員警１：罰單繳完之後就可以領車了。 
上為正本係照原本作成。
如不服本判決，應於判決送達後20日內，向本院提出上訴狀並表
明上訴理由（原判決所違背之法令及其具體內容或依訴訟資料可
認為原判決有違背法令之具體事實），其未載明上訴理由者，應
於提出上訴後20日內向本院補提理由書（上訴狀及上訴理由書均
須按他造人數附繕本，如未按期補提上訴理由書，則逕予駁回上
訴），並應繳納上訴裁判費新臺幣750元。
中　　華　　民　　國　　110 　年　　12　　月　　31　　日
　　　　　　　　　　　　　　　書記官　林怡芳
附錄：    道路交通管理處罰條例   【處罰條文部分】 第 35 條（同民國 108 年 04 月 17 日；節錄第1 、2 、4 項） ．汽機車駕駛人，駕駛汽機車經測試檢定有下列情形之一，機車駕駛人處新臺幣一萬五千元以上九萬元以下罰鍰，汽車駕駛人處新臺幣三萬元以上十二萬元以下罰鍰，並均當場移置保管該汽機車及吊扣其駕駛執照一年至二年；附載未滿十二歲兒童或因而肇事致人受傷者，並吊扣其駕駛執照二年至四年；致人重傷或死亡者，吊銷其駕駛執照，並不得再考領： 　一、酒精濃度超過規定標準。 　二、吸食毒品、迷幻藥、麻醉藥品及其相類似之管制藥品。 ．汽車駕駛人有前項應受吊扣情形時，駕駛營業大客車者，吊銷其駕駛執照；因而肇事且附載有未滿十二歲兒童之人者，按其吊扣駕駛執照期間加倍處分。　　 ．汽機車駕駛人有下列各款情形之一者，處新臺幣十八萬元罰鍰，並當場移置保管該汽機車、吊銷其駕駛執照及施以道路交通安全講習；如肇事致人重傷或死亡者，吊銷其駕駛執照，並不得再考領： 　一、駕駛汽機車行經警察機關設有告示執行第一項測試檢定之處所，不依指示停車接受稽查。 　二、拒絕接受第一項測試之檢定。 　　 第 67 條（同民國 108 年 04 月 17 日；節錄第１ 至5 項） ．汽車駕駛人，曾依第二十七條第三項、第二十九條之二第五項、第三十五條第一項、第三項後段、第四項後段、第五項後段、第五十四條、第六十一條第一項第一款、第二款、第六十二條第四項後段規定吊銷駕駛執照者，終身不得考領駕駛執照。但有第六十七條之一所定情形者，不在此限。 ．汽車駕駛人，曾依第二十九條第四項、第三十條第三項、第三十五條第三項前段、第四項前段、第四十三條第二項、第三項、第四十五條第三項、第六十一條第一項第三款、第四款後段、第六十二條第四項前段規定吊銷駕駛執照者，三年內不得考領駕駛執照；汽車駕駛人駕駛營業大客車，曾依第三十五條第二項規定吊銷駕駛執照者，四年內不得考領駕駛執照；依第三十五條第五項前段規定吊銷駕駛執照者，五年內不得考領駕駛執照。 ．汽車駕駛人，曾依本條例其他各條規定吊銷駕駛執照者，一年內不得考領駕駛執照。 ．汽車駕駛人，曾依第二項及前項規定吊銷駕駛執照，不得考領駕駛執照期間計達六年以上者，終身不得考領駕駛執照。但有第六十七條之一所定情形者，不在此限。 ．汽車駕駛人，曾依第三十五條規定吊銷駕駛執照，未依規定完成酒駕防制教育或酒癮治療，不得申請考領駕駛執照。                                                  【相關程序條文部分】 第 1 條 ．為加強道路交通管理，維護交通秩序，確保交通安全，制定本條例。  第 9 條（同民國 104 年 01 月 07 日；節錄第1 項） ．本條例所定罰鍰之處罰，受處罰人接獲違反道路交通管理事件通知單後，於三十日內得不經裁決，逕依第九十二條第四項之罰鍰基準規定，向指定之處所繳納結案；不服舉發事實者，應於三十日內，向處罰機關陳述意見；其不依通知所定期限前往指定處所聽候裁決，且未依規定期限繳納罰鍰結案或向處罰機關陳述意見者，處罰機關得逕行裁決之。 　 第 92 條（同民國 101 年 05 月 30 日；節錄第4 項） ．本條例之罰鍰基準、舉發或輕微違規勸導、罰鍰繳納、向處罰機關陳述意見或裁決之處理程序、分期繳納之申請條件、分期期數、不依限期繳納之處理、分期處理規定及繳納機構等事項之處理細則，由交通部會同內政部定之。   ［道路交通管理處罰條例］相關法規命令    道路交通安全規則   第 114 條（同民國 108 年 03 月 29 日；節錄第2 、3 款） ．汽車駕駛人有下列情形之一者，不得駕車： 　二、飲用酒類或其他類似物後其吐氣所含酒精濃度達每公升零點一五毫克或血液中酒精濃度達百分之零點零三以上。 　三、吸食毒品、迷幻藥、麻醉藥品或其相類似管制藥品。   違反道路交通管理事件統一裁罰基準及處理細則   【違反道路交通管理事件統一裁罰基準表】 （第35條第1 項第1 款／109.10.28 行為時之本項款「109.02.27 版」同現行「110.09.23 版」） ．違反事件：酒精濃度超過規定標準  　          駕駛人其吐氣所含酒精濃度達每公升0.15毫克以上未滿0.25毫克 　                或血液中酒精濃度達百分之0.03以上未滿0.05 ．處罰法條：第35條第1 項第1 款、第2 項（法定罰鍰：15000元-120000元） ．裁罰基準：（依繳款或到案係在應到案日期限內或逾應到案日期限後之各期期間之罰鍰裁罰基準）             ．於期限內  　  ：①機車  15000元   ②小型車  30000元   ③大型車  33000元            　．逾30日內　　  ：①機車  16500元   ②小型車  33000元   ③大型車  36000元  　          ．逾30日至60日內：①機車  19500元   ②小型車  39000元   ③大型車  42500元  　          ．逾60日以上　  ：①機車  22500元   ②小型車  45000元   ③大型車  49000元  ．備　　註： 　　　　　並當場移置保管該汽機車及吊扣其駕駛執照機車一年、汽車二年。附載未滿十二歲兒童或因而肇事致人受傷者，並吊扣駕駛執照機車二年、汽車四年；致人重傷或死亡者，吊銷其駕駛執照，並不得再考領。 　　　　  駕駛營業大客車者，吊銷其駕駛執照。 　　　　  因而肇事且附載有未滿十二歲兒童之人者，按其吊扣駕駛執照期間加倍處分。 　　　　  應接受道路交通安全講習。 　　　　　汽機車駕駛人肇事拒絕接受或肇事無法實施測試之檢定者，應由交通勤務或依法令執行交通稽查任務人員，將其強制移由受委託醫療或檢驗機構對其實施血液或其他檢體之採樣及測試檢定。 　　　　  同時違反刑事法律者，經裁判確定處以罰金低於本條例第九十二條第四項所訂最低罰鍰基準規定者，應依本條例裁決繳納不足最低罰鍰之部分。   【相關程序條文】 第 10 條（同民國 104 年 08 月 14 日） ．交通勤務警察或依法令執行交通稽查任務人員，對於違反道路交通管理事件之稽查，應認真執行；其有不服稽查而逃逸之人、車，得追蹤稽查之。 ．前項稽查，查獲違反道路交通管理事件之舉發方式如下： 　一、當場舉發：違反本條例行為經攔停之舉發 　二、逕行舉發：依本條例第七條之二規定之舉發。 　三、職權舉發：依第六條第二項規定之舉發。 　四、肇事舉發：發生道路交通事故，肇事原因或肇事責任不明，經分析研判或鑑定後，確認有違反本條例行為之舉發。 　五、民眾檢舉舉發：就民眾依本條例第七條之一規定檢舉違反本條例之行為，經查證屬實之舉發。 　　　 第 19-2 條（同民國 108 年 06 月 28 日） ．對汽車駕駛人實施本條例第三十五條第一項第一款測試之檢定時，應以酒精測試儀器檢測且實施檢測過程應全程連續錄影，並依下列程序處理： 　一、實施檢測，應於攔檢現場為之。但於現場無法或不宜實施檢測時，得向受測者說明，請其至勤務處所或適當場所檢測。 　二、詢問受測者飲用酒類或其他類似物結束時間，其距檢測時已達十五分鐘以上者，即予檢測。但遇有受測者不告知該結束時間或距該結束時間未達十五分鐘者，告知其可於漱口或距該結束時間達十五分鐘後進行檢測；有請求漱口者，提供漱口。 　三、告知受測者儀器檢測之流程，請其口含吹嘴連續吐氣至儀器顯示取樣完成。受測者吐氣不足致儀器無法完成取樣時，應重新檢測。 　四、因儀器問題或受測者未符合檢測流程，致儀器檢測失敗，應向受測者說明檢測失敗原因，請其重新接受檢測。 ．實施前項檢測後，應告知受測者檢測結果，並請其在儀器列印之檢測結果紙上簽名確認。拒絕簽名時，應記明事由。 ．實施第一項檢測成功後，不論有無超過規定標準，不得實施第二次檢測。但遇檢測結果出現明顯異常情形時，應停止使用該儀器，改用其他儀器進行檢測，並應留存原異常之紀錄。 ．有客觀事實足認受測者無法實施吐氣酒精濃度檢測時，得於經其同意後，送由受委託醫療或檢驗機構對其實施血液之採樣及測試檢定。 ．汽車駕駛人拒絕配合實施本條例第三十五條第一項第一款檢測者，應依下列規定處理： 　一、告知拒絕檢測之法律效果： 　　㈠拒絕接受酒精濃度測試檢定者，處新臺幣十八萬元罰鍰，吊銷駕駛執照；肇事致人重傷或死亡者，並得沒入車輛。 　　㈡如於五年內第二次違反本條例第三十五條第四項第一款或第二款規定者，處新臺幣三十六萬元罰鍰，第三次以上者按前次違反本項所處罰鍰金額加罰新臺幣十八萬元，吊銷駕駛執照；肇事致人重傷或死亡者，並得沒入車輛。 　二、依本條例第三十五條第四項或第五項製單舉發。 　三、有肇事者，強制移由受委託醫療或檢驗機構對其實施血液或其他檢體之採樣及測試檢定。 　　　　　　　　　　　　 第 41 條（同民國 95 年 06 月 30 日；節錄第1 、2 、4 項） ．本條例所定罰鍰之處罰事件已依限期到案，除有繼續調查必要外，其有下列情形之一者，得不經裁決逕依基準表期限內自動繳納之規定收繳罰鍰結案： 　一、行為人對舉發事實承認無訛。 　二、行為人委託他人到案接受處罰。 ．行為人逾指定應到案日期後到案，而有前項第一款、第二款情形者，得逕依基準表逾越繳納期限之規定，收繳罰鍰結案。 ．處罰機關對於非屬第一項情形之案件，或行為人到案陳述不服舉發者，應使用違反道路交通管理事件裁決書裁決之。 　 第 43 條（同民國 95 年 06 月 30 日；節錄第1 項、第2 項本文） ．違反道路交通管理事件之裁決，應參酌舉發違規事實、違反情節、稽查人員處理意見及受處分人陳述，依基準表裁處，不得枉縱或偏頗。 ．違反道路交通管理事件裁決書處罰主文欄，應依基準表記明處罰種類，並依下列規定填註：  第 44 條（同民國 96 年 09 月 21 日；節錄第1 項） ．違反道路交通管理事件行為人，未依規定自動繳納罰鍰，或未依規定到案聽候裁決，處罰機關應依基準表於通知單送達且逾越應到案期限六十日之三個月內，逕行裁決之。但警察機關管轄部分，應於通知單送達且逾越應到案期限之三個月內，逕行裁決之。  第 67 條（同民國 108 年 06 月 28 日；節錄第1 項第1 款、第2 項） ．違反道路交通管理事件，受處分人於法定救濟期間經過後或訴訟經法院駁回確定後，而不繳納罰鍰或不繳送汽車牌照、駕駛執照或執業登記證者，依下列規定處理：   一、罰鍰不繳者，依法移送強制執行。 ．依前項各款所為之處罰事項及繳納（送）期限，均應於裁決書處罰主文內填記明確。  行政訴訟法   第 98 條（同民國 96 年 07 月 04 日；節錄第1 項） ．訴訟費用指裁判費及其他進行訴訟之必要費用，由敗訴之當事人負擔。但為第一百九十八條之判決時，由被告負擔。  第 195 條（同民國 87 年 10 月 28 日；節錄第1 項） ．行政法院認原告之訴為有理由者，除別有規定外，應為其勝訴之判決；認為無理由者，應以判決駁回之。  第 236 條（同民國 100 年 11 月 23 日） ．簡易訴訟程序除本章別有規定外，仍適用通常訴訟程序之規定。 　 第 237-5 條（同民國 100 年 11 月 23 日；節錄第1 項第1 、2 款） ．交通裁決事件，按下列規定徵收裁判費： 　一、起訴，按件徵收新臺幣三百元。 　二、上訴，按件徵收新臺幣七百五十元。  第 237-8 條（同民國 100 年 11 月 23 日） ．行政法院為訴訟費用之裁判時，應確定其費用額。 ．前項情形，行政法院得命當事人提出費用計算書及釋明費用額之文書。 　　 第 237-9 條（同民國 100 年 11 月 23 日；節錄第1 項） ．交通裁決事件，除本章別有規定外，準用簡易訴訟程序之規定。